---
title: "整合分析: Study3 & Study4 - Self-Prioritization Effect"
author: "Fanzhaoli"
date: "`r Sys.Date()`"
output: html_document
---

```{r setup, include=FALSE}
 knitr::opts_chunk$set(echo = TRUE)
```

```{r packages}
# 安装并加载必要的包
if (!requireNamespace('pacman', quietly = TRUE)) {
    install.packages("pacman")
}

pacman::p_load(
  tidyverse, purrr, bruceR, boot, lme4,
  ggplot2, ggdist, ggridges, patchwork, RColorBrewer,
  here
)

# 不使用科学计数法显示
options(scipen = 999)
options(warn = -1)
```

# 1. 实验设计概述

## 1.1 研究背景
- **研究目的**: 探究自我优先效应(Self-Prioritization Effect, SPE)在不同实验设计条件下的表现
- **理论框架**: 使用Drift Diffusion Model (DDM)分析决策过程

## 1.2 实验条件 (8个条件)
Study3和Study4整合后的实验设计参数：

| Condition | P (刺激强度) | T (刺激呈现时间, ms) | W (反应窗口, ms) |
|-----------|-------------|---------------------|-----------------|
| 1 | 0 | 30 | 300 |
| 2 | 0 | 30 | 600 |
| 3 | 120 | 30 | 600 |
| 4 | 120 | 80 | 600 |
| 5 | 120 | 30 | 800 |
| 6 | 120 | 80 | 800 |
| 7 | 8 | 100 | 1100 |
| 8 | 120 | 500 | 1500 |

## 1.3 变量说明
- **P (Perceptual strength)**: 刺激强度，数值越大刺激越明显
- **T (Time)**: 刺激呈现时间
- **W (Window)**: 反应窗口时间
- **Label**: self (自我条件) vs stranger (陌生人条件)
- **Matchness**: match (匹配) vs mismatch (不匹配)

---

# 2. 数据预处理

## 2.1 数据类型转换函数
```{r convert_function}
convert_data_type <- function(df) {
  df <- df %>% 
    dplyr::mutate(
      groupID = as.numeric(groupID),
      subjectID = as.numeric(subjectID),
      gender = as.numeric(gender),
      age = as.numeric(age),
      handedness = as.numeric(handedness),
      stage = as.character(stage),
      trialID = as.numeric(trialID),
      P = as.numeric(P),
      T = as.numeric(T),
      W = as.numeric(W),
      Shape = as.character(Shape),
      Label = as.character(Label),
      CorrectKey = as.character(CorrectKey),
      Response = as.character(Response),
      RT = as.numeric(RT),
      Correct = as.numeric(Correct)
    )
  return(df)
}
```

## 2.2 读取实证数据
```{r read_emp_data}
# 定义数据路径
study3_path <- here::here("Study 3", "data", "emp_data")
study4_path <- here::here("Study4", "data", "emp_data")

# 读取Study3数据
file_emp_s3 <- list.files(
  study3_path, 
  pattern = "EXP.*\\.csv$", 
  full.names = TRUE
)

df_emp_s3 <- data.frame()
if (length(file_emp_s3) > 0) {
  for (i in seq_along(file_emp_s3)) {
    df <- read.csv(file_emp_s3[i], header = TRUE) %>%  
      convert_data_type()
    df$Study <- "Study3"
    df_emp_s3 <- dplyr::bind_rows(df_emp_s3, df)
  }
}

# 读取Study4数据
file_emp_s4 <- list.files(
  study4_path, 
  pattern = "EXP.*\\.csv$", 
  full.names = TRUE
)

df_emp_s4 <- data.frame()
if (length(file_emp_s4) > 0) {
  for (i in seq_along(file_emp_s4)) {
    df <- read.csv(file_emp_s4[i], header = TRUE) %>%  
      convert_data_type()
    df$Study <- "Study4"
    df_emp_s4 <- dplyr::bind_rows(df_emp_s4, df)
  }
}

# 合并数据
df_emp <- dplyr::bind_rows(df_emp_s3, df_emp_s4)

rm(df_emp_s3, df_emp_s4, file_emp_s3, file_emp_s4, df)
```

## 2.3 数据预处理
```{r preprocessing}
# 数据预处理
df_emp <- df_emp %>%
  filter(stage == "formal") %>%
  mutate(
    # 分配MatchKey
    MatchKey = case_when(
      subjectID %% 4 == 1 ~ "f",
      subjectID %% 4 == 2 ~ "j",
      subjectID %% 4 == 3 ~ "j",
      subjectID %% 4 == 0 ~ "f",
      TRUE ~ NA_character_
    ),
    # 判断是否匹配
    Matchness = ifelse(CorrectKey == MatchKey, "match", "mismatch"),
    # 单位转换
    T = T * 1000,
    W = W * 1000,
    RT_ms = RT * 1000,
    # 是否按键
    Press = ifelse(!is.nan(RT), 1, 0)
  ) %>%
  # 排序
  arrange(groupID, subjectID, trialID) %>%
  # 分block
  group_by(groupID, subjectID) %>%
  mutate(block = rep(1:ceiling(n()/52), each = 52, length.out = n())) %>%
  ungroup()

# 只保留match条件用于主要分析
df_match <- df_emp %>% 
  filter(Matchness == "match") %>%
  mutate(Type = "empirical")

# 创建条件标签
df_match <- df_match %>%
  mutate(Condition = paste("P=", P, ",T=", T/1000, ",W=", W/1000, sep=""))
```

## 2.4 读取模拟数据
```{r read_sim_data}
# 读取模拟数据
sim_path <- here::here("Study4", "data", "sim_data", "final", "250430")

file_sim <- list.files(
  sim_path, 
  pattern = "d*\\.csv$", 
  full.names = TRUE
)

df_sim <- data.frame()
if (length(file_sim) > 0) {
  for (i in seq_along(file_sim)) {
    df <- read.csv(file_sim[i], header = TRUE)
    df$groupID <- i
    df_sim <- dplyr::bind_rows(df_sim, df)
  }
}

# 数据类型转换
df_sim <- df_sim %>%
  mutate(
    RT_ms = RT * 1000,
    Correct = response,
    Type = "simulated",
    Press = 1,
    Condition = paste("P=", P, ",T=", T, ",W=", W, sep="")
  ) %>%
  select(groupID, subjectID, Type, trialID, P, T, W, Label, a, v, Press, Correct, RT, RT_ms, Condition)
```

---

# 3. 描述性统计

## 3.1 按组计算统计量
```{r group_stats}
# 定义条件顺序
Condition_order <- c(
  "P=0,T=30,W=300", "P=0,T=30,W=600", 
  "P=120,T=30,W=600", "P=120,T=80,W=600",
  "P=120,T=30,W=800", "P=120,T=80,W=800",
  "P=8,T=100,W=1100", "P=120,T=500,W=1500"
)

# 合并实证和模拟数据
df_combined <- bind_rows(df_match, df_sim) %>%
  mutate(uniqueID = paste(Type, groupID, subjectID, sep = "_"))

# 按组计算统计量
df_group <- df_combined %>%
  group_by(groupID, Type, Label, Condition) %>%
  summarise(
    n = n(),
    mean_RT = mean(RT_ms, na.rm = TRUE),
    sd_RT = sd(RT_ms, na.rm = TRUE),
    mean_ACC = mean(Correct == 1, na.rm = TRUE),
    sd_ACC = sd(Correct == 1, na.rm = TRUE),
    P = mean(P),
    T = mean(T),
    W = mean(W),
    .groups = "drop"
  ) %>%
  mutate(Condition = factor(Condition, levels = Condition_order))
```

## 3.2 计算Cohen's d (效应量)
```{r cohens_d}
# 转换为宽格式
df_group_wide <- df_group %>%
  pivot_wider(
    id_cols = c(groupID, Type, Condition),  
    names_from = Label,
    values_from = c(mean_RT, sd_RT, mean_ACC, sd_ACC, n)
  )

# 计算Cohen's d
df_group_wide <- df_group_wide %>%
  mutate(
    # RT Cohen's d: stranger - self (正值表示SPE效应，陌生人条件RT更长)
    cohen_d_RT = ifelse(
      !is.na(mean_RT_self) & !is.na(mean_RT_stranger),
      (mean_RT_stranger - mean_RT_self) / 
      sqrt(((n_stranger - 1) * sd_RT_stranger^2 + (n_self - 1) * sd_RT_self^2) / 
           (n_self + n_stranger - 2)),
      NA
    ),
    RT_diff = mean_RT_stranger - mean_RT_self,
    
    # ACC Cohen's d: self - stranger (正值表示SPE效应，自我条件准确率更高)
    cohen_d_ACC = ifelse(
      !is.na(mean_ACC_self) & !is.na(mean_ACC_stranger),
      (mean_ACC_self - mean_ACC_stranger) / 
      sqrt(((n_self - 1) * sd_ACC_self^2 + (n_stranger - 1) * sd_ACC_stranger^2) / 
           (n_self + n_stranger - 2)),
      NA
    ),
    ACC_diff = mean_ACC_self - mean_ACC_stranger
  )
```

---

# 4. DDM参数分析

## 4.1 读取实证数据的DDM参数估计
```{r read_ddm_params}
# 实证参数 (使用fast-dm估计)
para_emp_path_s3 <- here::here("Study 3", "data", "fast dm", "estimates_*.txt")
para_emp_path_s4 <- here::here("Study4", "data", "fast dm", "estimates_*.txt")

# 读取参数文件
para_emp <- data.frame()
for (path in c(para_emp_path_s3, para_emp_path_s4)) {
  files <- list.files(path = dirname(path), pattern = basename(path), full.names = TRUE)
  if (length(files) > 0) {
    for (f in files) {
      para <- read.table(f, header = TRUE, sep = ";", stringsAsFactors = FALSE)
      para_emp <- bind_rows(para_emp, para)
    }
  }
}

# 添加groupID和subjectID
para_emp <- para_emp %>%
  mutate(
    groupID = as.numeric(gsub("\\D", "", sub("participant_(\\d+)_\\d+", "\\1", dataset))),
    subjectID = as.numeric(gsub("\\D", "", sub("participant_\\d+_(\\d+)", "\\1", dataset))),
    v_diff = v_self - v_stranger
  )
```

## 4.2 模拟数据参数
```{r sim_params}
# 从模拟数据提取参数
para_sim <- df_sim %>%
  select(groupID, subjectID, Label, a, v) %>%
  rename(label = Label)

# 按组计算均值
para_sim_group <- para_sim %>%
  group_by(groupID, label) %>%
  summarise(
    v = mean(v),
    a = mean(a),
    .groups = "drop"
  ) %>%
  pivot_wider(names_from = label, values_from = c(v, a)) %>%
  mutate(v_diff = v_self - v_stranger)
```

---

# 5. 可视化

## 5.1 RT比较图
```{r plot_rt, fig.height=8, fig.width=12}
# 条件标签映射
condition_labels <- c(
  "1" = "P=0,T=30,W=300",
  "2" = "P=0,T=30,W=600", 
  "3" = "P=120,T=30,W=600",
  "4" = "P=120,T=80,W=600",
  "5" = "P=120,T=30,W=800",
  "6" = "P=120,T=80,W=800",
  "7" = "P=8,T=100,W=1100",
  "8" = "P=120,T=500,W=1500"
)

# RT对比图
rt_plot <- ggplot(df_group %>% filter(Type == "empirical"), 
                  aes(x = Label, y = mean_RT, color = Label, shape = Label)) +
  geom_point(size = 3, position = position_dodge(0.5)) +
  geom_errorbar(aes(ymin = mean_RT - sd_RT, ymax = mean_RT + sd_RT),
                width = 0.1, position = position_dodge(0.5)) +
  labs(x = "Condition", y = "Reaction Time (ms)", title = "RT: Empirical Data") +
  facet_wrap(~ Condition, nrow = 2, labeller = as_labeller(condition_labels)) +
  scale_color_manual(values = c("self" = "#12264f", "stranger" = "#a72126")) +
  theme_classic() +
  theme(legend.position = "bottom", axis.text.x = element_text(angle = 45, hjust = 1))

print(rt_plot)
```

## 5.2 Cohen's d RT效应量
```{r plot_cohen_d_rt, fig.height=6, fig.width=10}
# Cohen's d RT
cohen_d_rt_plot <- ggplot(df_group_wide %>% filter(Type == "empirical"), 
                          aes(x = factor(groupID), y = cohen_d_RT, fill = factor(groupID))) +
  geom_bar(stat = "identity", position = "dodge", alpha = 0.7) +
  geom_hline(yintercept = 0, linetype = "dashed", color = "black") +
  labs(x = "Condition", y = "Cohen's d (RT)", title = "SPE Effect Size: RT (stranger - self)") +
  scale_x_discrete(labels = condition_labels) +
  scale_fill_brewer(palette = "RdBu") +
  theme_classic() +
  theme(legend.position = "none", axis.text.x = element_text(angle = 45, hjust = 1))

print(cohen_d_rt_plot)
```

## 5.3 Cohen's d ACC效应量
```{r plot_cohen_d_acc, fig.height=6, fig.width=10}
# Cohen's d ACC
cohen_d_acc_plot <- ggplot(df_group_wide %>% filter(Type == "empirical"), 
                           aes(x = factor(groupID), y = cohen_d_ACC, fill = factor(groupID))) +
  geom_bar(stat = "identity", position = "dodge", alpha = 0.7) +
  geom_hline(yintercept = 0, linetype = "dashed", color = "black") +
  labs(x = "Condition", y = "Cohen's d (ACC)", title = "SPE Effect Size: ACC (self - stranger)") +
  scale_x_discrete(labels = condition_labels) +
  scale_fill_brewer(palette = "RdBu") +
  theme_classic() +
  theme(legend.position = "none", axis.text.x = element_text(angle = 45, hjust = 1))

print(cohen_d_acc_plot)
```

## 5.4 实证vs模拟参数比较
```{r plot_v_diff, fig.height=6, fig.width=10}
# v_diff比较图
v_diff_plot <- ggplot(para_emp, aes(x = factor(groupID), y = v_diff)) +
  geom_violin(fill = "#a3bbdb", alpha = 0.5) +
  geom_jitter(width = 0.2, alpha = 0.3, size = 2) +
  geom_point(data = para_sim_group, aes(x = factor(groupID), y = v_diff), 
             color = "#d24735", shape = 17, size = 4) +
  geom_hline(yintercept = 0, linetype = "dashed", color = "black") +
  labs(x = "Condition", y = "v (self - stranger)", title = "DDM Drift Rate Difference: Empirical vs Simulated") +
  scale_x_discrete(labels = condition_labels) +
  theme_classic() +
  theme(axis.text.x = element_text(angle = 45, hjust = 1))

print(v_diff_plot)
```

## 5.5 综合对比图
```{r combined_plot, fig.height=12, fig.width=14}
# 创建综合对比图
p1 <- ggplot(df_group_wide %>% filter(Type == "empirical"), 
             aes(x = factor(groupID), y = mean_RT_self, color = "self")) +
  geom_point(size = 3) +
  geom_point(aes(y = mean_RT_stranger, color = "stranger"), size = 3) +
  geom_line(aes(y = mean_RT_self, group = 1), color = "#12264f", linetype = "dashed") +
  geom_line(aes(y = mean_RT_stranger, group = 1), color = "#a72126", linetype = "dashed") +
  labs(x = "Condition", y = "RT (ms)", title = "RT by Condition") +
  scale_color_manual(values = c("self" = "#12264f", "stranger" = "#a72126")) +
  theme_classic() +
  theme(axis.text.x = element_text(angle = 45, hjust = 1))

p2 <- ggplot(df_group_wide %>% filter(Type == "empirical"), 
             aes(x = factor(groupID), y = mean_ACC_self, color = "self")) +
  geom_point(size = 3) +
  geom_point(aes(y = mean_ACC_stranger, color = "stranger"), size = 3) +
  geom_line(aes(y = mean_ACC_self, group = 1), color = "#12264f", linetype = "dashed") +
  geom_line(aes(y = mean_ACC_stranger, group = 1), color = "#a72126", linetype = "dashed") +
  labs(x = "Condition", y = "Accuracy", title = "Accuracy by Condition") +
  scale_color_manual(values = c("self" = "#12264f", "stranger" = "#a72126")) +
  theme_classic() +
  theme(axis.text.x = element_text(angle = 45, hjust = 1))

p3 <- ggplot(para_emp, aes(x = factor(groupID), y = v_self, color = "self")) +
  geom_violin(fill = "#12264f", alpha = 0.3) +
  geom_violin(aes(y = v_stranger, color = "stranger"), fill = "#a72126", alpha = 0.3) +
  geom_point(data = para_sim_group %>% rename(v_self = v_self, v_stranger = v_stranger), 
             aes(y = v_self, color = "self"), shape = 17, size = 3) +
  geom_point(data = para_sim_group %>% rename(v_self = v_self, v_stranger = v_stranger), 
             aes(y = v_stranger, color = "stranger"), shape = 17, size = 3) +
  labs(x = "Condition", y = "Drift Rate (v)", title = "Drift Rate by Condition") +
  scale_color_manual(values = c("self" = "#12264f", "stranger" = "#a72126")) +
  theme_classic() +
  theme(axis.text.x = element_text(angle = 45, hjust = 1))

p1 + p2 + p3 + plot_layout(ncol = 2)
```

---

# 6. 统计分析

## 6.1 混合效应模型分析RT
```{r lme_rt}
# RT分析
lme_rt <- lme4::lmer(RT_ms ~ Label * P * T * W + (1|subjectID), 
                     data = df_match %>% filter(Type == "empirical"))
summary(lme_rt)
```

## 6.2 混合效应模型分析ACC
```{r lme_acc}
# ACC分析
lme_acc <- lme4::glmer(Correct ~ Label * P * T * W + (1|subjectID), 
                       family = binomial, 
                       data = df_match %>% filter(Type == "empirical"))
summary(lme_acc)
```

## 6.3 Bootstrap置信区间
```{r bootstrap}
# 对每个条件的v_diff进行Bootstrap
set.seed(522)

v_bootstrap <- lapply(split(para_emp, para_emp$groupID), function(group_data) {
  boot(data = group_data, statistic = function(data, indices) {
    return(mean(data$v_diff[indices]))
  }, R = 5000)
})

# 提取置信区间
v_bootstrap_ci <- lapply(names(v_bootstrap), function(g) {
  ci <- boot.ci(v_bootstrap[[g]], type = "bca")$bca[4:5]
  data.frame(
    groupID = g,
    v_diff_mean = mean(v_bootstrap[[g]]$t),
    v_diff_lower = ci[1],
    v_diff_upper = ci[2]
  )
}) %>% bind_rows()

print(v_bootstrap_ci)
```

---

# 7. 保存结果
```{r save_results}
# 导出数据
bruceR::export(df_combined, file = "combined_data.csv")
bruceR::export(df_group_wide, file = "group_statistics.csv")
bruceR::export(para_emp, file = "empirical_parameters.csv")
bruceR::export(para_sim_group, file = "simulated_parameters.csv")

# 保存图片
ggsave("rt_comparison.png", rt_plot, width = 12, height = 8, dpi = 300)
ggsave("cohen_d_rt.png", cohen_d_rt_plot, width = 10, height = 6, dpi = 300)
ggsave("cohen_d_acc.png", cohen_d_acc_plot, width = 10, height = 6, dpi = 300)
ggsave("v_diff_comparison.png", v_diff_plot, width = 10, height = 6, dpi = 300)
```

---

# 8. 结论与讨论

## 8.1 主要发现
1. **SPE效应在所有条件下的表现**: 自我条件vs陌生人条件在RT和准确率上的差异
2. **不同实验设计参数的调节作用**: P、T、W如何影响SPE效应
3. **DDM参数解释**: 漂移率v的自我-陌生人差异

## 8.2 理论意义
- 验证自我优先效应的稳健性
- 揭示感知决策过程中的自我偏向机制

## 8.3 局限性与未来方向
- 模型拟合效果的改进
- 更多实验条件的探索
