# =============================================================================
# Study 1 Meta-Analysis: Self-Prioritization Effect (SPE)
# 元分析：自我优先效应的系统综述
# =============================================================================
# 作者：Research Team
# 日期：2025-06-15
# 功能：
#   1. 从文献中提取 SPE 效应量数据
#   2. 计算 Cohen's d 效应量 (RT 和 ACC)
#   3. 可视化实验设计参数与效应量的关系
# =============================================================================

---
title: "S1 Meta-Analysis"
output: html_document
date: "2025-06-15"
---

```{r setup, include=FALSE}
# =============================================================================
# 1. 环境设置：加载必要的 R 包
# =============================================================================
if (!requireNamespace('pacman', quietly = TRUE)) {
    install.packages('pacman')
}

pacman::p_load(
  here, tidyverse, bruceR, esc, 
  patchwork, ggplot2, ggExtra, plotly,
  metafor, e1071, nortest, boot, multimode
)

# 排除科学计数法
options(scipen = 99999, digits = 5)
```

---

# 第一部分：数据导入与预处理

## 1.1 辅助函数定义
```{r}
# =============================================================================
# 数据转换辅助函数
# ---------------------------------------------------------------------
# 函数说明：
#   - se_to_sd: 将标准误(SE)转换为标准差(SD)
#   - ci_to_sd: 将置信区间(CI)转换为标准差(SD)
# =============================================================================

# SE → SD: SD = SE × √n
se_to_sd <- function(se, n) {
  se * sqrt(n)
}

# 95% CI → SD: 先将CI宽度分成两半并除以1.96得到SE，再乘以√n得到SD
ci_to_sd <- function(ci, n) {
  se <- ci / (2 * 1.96)
  sd <- se * sqrt(n)
  return(sd)
}
```

## 1.2 原始数据导入
```{r}
# =============================================================================
# 导入元分析原始数据
# ---------------------------------------------------------------------
# 数据来源：1_Study1_Meta/data/dimension.xlsx
# 筛选条件：
#   - Save == 1: 保留范式未偏离的文章
# =============================================================================

rawdata <- import(here("1_Study1_Meta", "data", "dimension.xlsx")) %>%
  filter(Save == 1)

# 最终保留 38 篇文章，共 114 个 group
message("文章数量: ", length(unique(rawdata$Article_number)))
```

---

# 第二部分：反应时 (RT) 数据处理

## 2.1 数据筛选
```{r}
# =============================================================================
# RT 数据筛选
# ---------------------------------------------------------------------
# 筛选条件：
#   - Status_Practice %in% c(1, 2, 3): 练习状态为有效值
#   - Data_Integrity_Dimension == "yes": 数据维度完整
#   - Data_Integrity_RT %in% c("yes", "no mismatch"): RT 数据完整
# =============================================================================

data_rt <- rawdata %>% 
  filter((Status_Practice %in% c(1, 2, 3)) &
         Data_Integrity_Dimension == "yes" &
         (Data_Integrity_RT %in% c("yes", "no mismatch"))) %>%
  dplyr::select(
    Article_number, Study, Group, Status_Practice, Consistent, Sample_size, 
    Female, Mean_age, SD_age, Trial_Condition, Experimetnal_design, 
    Ind_var_I_Matchness, Ind_var_II_Target_words, Ind_var_III, 
    Descriptive_data_RT_SD,
    starts_with('Data_Integrity'), 
    'Practice_Number_Q', 'Practice_Number', 
    starts_with('SnL_PresentTime'), 
    starts_with('Response_Window'), 
    starts_with('Picture'), 
    starts_with('Target_meaning_'), 
    starts_with('RT_M_mean_target_'),
    starts_with('RT_M_sd_target_'),
    starts_with('RT_NM_mean_target_'),
    starts_with('RT_NM_sd_target_')
  ) %>%
  mutate(across(
    c('Sample_size', 'Female', 'Practice_Number', 'SnL_PresentTime', 'Response_Window',
      starts_with('RT_M_mean_target_'), starts_with('RT_M_sd_target_'),
      starts_with('RT_NM_mean_target_'), starts_with('RT_NM_sd_target_')
    ), as.numeric
  )) %>%
  mutate(across(starts_with('Target_meaning_'), ~ replace_na(., "NA"))) %>%
  mutate(row_id = row_number())

# 最终保留 21 篇文章，共 65 个 group
message("RT 分析文章数: ", length(unique(data_rt$Article_number)))
```

## 2.2 SD 标准化处理
```{r}
# =============================================================================
# 将不同格式的离散量转换为 SD
# ---------------------------------------------------------------------
# 数据来源格式：
#   - 正常 SD: 直接使用
#   - SE 数据: 编号 8, 11, 67, 81, 92 → 转换为 SD
#   - 95% CI 数据: 编号 66 → 转换为 SD
# =============================================================================

# 提取 SE 数据并转换
data_rt_se <- data_rt %>%
  filter(grepl("SE", Descriptive_data_RT_SD, ignore.case = TRUE)) %>%
  mutate(across(
    starts_with('RT_M_sd_target_') | starts_with('RT_NM_sd_target_'),
    ~ se_to_sd(., Sample_size)
  ))

# 提取 CI 数据并转换
data_rt_ci <- data_rt %>%
  filter(grepl("CI", Descriptive_data_RT_SD, ignore.case = TRUE)) %>%
  mutate(across(
    starts_with('RT_M_sd_target_') | starts_with('RT_NM_sd_target_'),
    ~ ci_to_sd(., Sample_size)
  ))

# 提取正常 SD 数据
data_rt_normal <- data_rt %>%
  filter(
    !grepl("SE", Descriptive_data_RT_SD, ignore.case = TRUE) &
    !grepl("CI", Descriptive_data_RT_SD, ignore.case = TRUE)
  )

# 合并所有数据
combined_data_rt <- bind_rows(data_rt_se, data_rt_ci, data_rt_normal) %>%
  arrange(row_id)

# 清理临时变量
rm(data_rt_se, data_rt_ci, data_rt_normal)
```

## 2.3 提取 Self/Stranger 配对数据
```{r}
# =============================================================================
# 从多条件数据中提取 self 和 stranger 的配对数据
# ---------------------------------------------------------------------
# 提取变量：
#   - RT_mean_match_self/stranger: 匹配条件下的平均 RT
#   - RT_sd_match_self/stranger: 匹配条件下的 RT 标准差
#   - RT_mean_match_diff: 差值 (stranger - self)
# =============================================================================

# 检查哪些列包含 self 和 stranger
self_stranger_check <- combined_data_rt %>%
  summarise(across(
    starts_with("Target_meaning_"),
    list(
      has_self = ~ any(. == "self"),
      has_stranger = ~ any(. == "stranger")
    )
  )) %>%
  pivot_longer(
    cols = everything(),
    names_to = c("Target", ".value"),
    names_sep = "_has_"
  )

# 提取配对数据
combined_data_rt_diff <- combined_data_rt %>%
  mutate(
    # 提取 self 条件数据
    RT_mean_match_self = if_else(
      Target_meaning_1 == "self", RT_M_mean_target_1, as.numeric(NA)
    ),
    RT_sd_match_self = if_else(
      Target_meaning_1 == "self", RT_M_sd_target_1, as.numeric(NA)
    ),
    
    # 提取 stranger 条件数据（可能位于不同列）
    RT_mean_match_stranger = case_when(
      Target_meaning_2 == "stranger" ~ RT_M_mean_target_2,
      Target_meaning_3 == "stranger" ~ RT_M_mean_target_3,
      Target_meaning_5 == "stranger" ~ RT_M_mean_target_5,
      TRUE ~ as.numeric(NA)
    ),
    RT_sd_match_stranger = case_when(
      Target_meaning_2 == "stranger" ~ RT_M_sd_target_2,
      Target_meaning_3 == "stranger" ~ RT_M_sd_target_3,
      Target_meaning_5 == "stranger" ~ RT_M_sd_target_5,
      TRUE ~ as.numeric(NA)
    ),
    
    # 计算差值 (stranger - self)
    RT_mean_match_diff = RT_mean_match_stranger - RT_mean_match_self
  ) %>%
  mutate(
    Number = row_number(),
    Female_ratio = Female / Sample_size
  ) %>%
  dplyr::select(
    Article_number, Study, Group, Status_Practice, Practice_Number, 
    SnL_PresentTime, Response_Window, 
    Sample_size, Female, Female_ratio, Mean_age, SD_age, 
    Trial_Condition, Experimetnal_design, Ind_var_I_Matchness, 
    Ind_var_II_Target_words, Ind_var_III, 
    RT_mean_match_self, RT_sd_match_self, 
    RT_mean_match_stranger, RT_sd_match_stranger, 
    RT_mean_match_diff
  ) %>%
  filter(!is.na(Sample_size) & !is.na(Practice_Number) &
         !is.na(SnL_PresentTime) & !is.na(Response_Window) &
         !is.na(RT_mean_match_self) & !is.na(RT_mean_match_stranger) &
         !is.na(RT_sd_match_self) & !is.na(RT_sd_match_stranger))

# 最终保留 14 篇文章，共 40 个 group
message("RT 效应量分析文章数: ", length(unique(combined_data_rt_diff$Article_number)))
```

## 2.4 计算 Cohen's d 效应量
```{r}
# =============================================================================
# 计算 Cohen's d (RT)
# ---------------------------------------------------------------------
# 效应量公式：esc_mean_sd
#   - grp1: stranger 条件 (RT 更长 = SPE)
#   - grp2: self 条件
#   - d > 0: stranger RT 更长 → 存在 SPE
# =============================================================================

# 初始化结果列
combined_data_rt_diff$cohen_d_rt <- NA
combined_data_rt_diff$vi_rt <- NA

# 循环计算每组的 Cohen's d
for (i in 1:nrow(combined_data_rt_diff)) {
  result <- esc_mean_sd(
    grp1m = combined_data_rt_diff$RT_mean_match_stranger[i],
    grp1sd = combined_data_rt_diff$RT_sd_match_stranger[i],
    grp1n = combined_data_rt_diff$Sample_size[i],
    grp2m = combined_data_rt_diff$RT_mean_match_self[i],
    grp2sd = combined_data_rt_diff$RT_sd_match_self[i],
    grp2n = combined_data_rt_diff$Sample_size[i],
    es.type = "d"
  )
  
  combined_data_rt_diff$cohen_d_rt[i] <- result$es
  combined_data_rt_diff$vi_rt[i] <- result$var
}

# 准备效应量数据
effect_size_rt <- combined_data_rt_diff %>%
  dplyr::select(
    Article_number, Study, Group, Status_Practice, Practice_Number, 
    SnL_PresentTime, Response_Window, Sample_size, cohen_d_rt, vi_rt
  )

# 转换为 metafor 格式
df2_rt <- metafor::escalc(
  measure = "SMD",
  data = effect_size_rt,
  yi = cohen_d_rt,
  vi = vi_rt,
  slab = paste("Study ID:", Article_number, Study, Group)
) %>%
  arrange(cohen_d_rt) %>%
  mutate(study_id = paste(Article_number, Study, Group, sep = "_"))
```

---

# 第三部分：正确率 (ACC) 数据处理

## 3.1 数据筛选
```{r}
# =============================================================================
# ACC 数据筛选
# 筛选条件与 RT 类似
# =============================================================================

data_acc <- rawdata %>% 
  filter((Status_Practice %in% c(1, 2, 3)) &
         Data_Integrity_Dimension == "yes" &
         (Data_Integrity_ACC %in% c("yes", "no mismatch"))) %>%
  dplyr::select(
    Article_number, Study, Group, Status_Practice, Consistent, Sample_size, 
    Female, Mean_age, SD_age, Trial_Condition, Experimetnal_design, 
    Ind_var_I_Matchness, Ind_var_II_Target_words, Ind_var_III, 
    Descriptive_data_Accuracy_SD,
    starts_with('Data_Integrity'), 
    'Practice_Number_Q', 'Practice_Number', 
    starts_with('SnL_PresentTime'), 
    starts_with('Response_Window'), 
    starts_with('Picture'), 
    starts_with('Target_meaning_'), 
    starts_with('ACC_M_mean_target_'),
    starts_with('ACC_M_sd_target_'),
    starts_with('ACC_NM_mean_target_'),
    starts_with('ACC_NM_sd_target_')
  ) %>%
  mutate(across(
    c('Sample_size', 'Female', 'Practice_Number', 'SnL_PresentTime', 'Response_Window',
      starts_with('ACC_M_mean_target_'), starts_with('ACC_M_sd_target_'),
      starts_with('ACC_NM_mean_target_'), starts_with('ACC_NM_sd_target_')
    ), as.numeric
  )) %>%
  mutate(across(starts_with('Target_meaning_'), ~ replace_na(., "NA"))) %>%
  mutate(row_id = row_number())

# 最终保留 16 篇文章，共 47 个 group
message("ACC 分析文章数: ", length(unique(data_acc$Article_number)))
```

## 3.2 SD 标准化处理
```{r}
# =============================================================================
# ACC 数据的 SD 转换
# SE 数据编号：8, 67
# =============================================================================

# 提取并转换 SE 数据
data_acc_se <- data_acc %>%
  filter(grepl("SE", Descriptive_data_Accuracy_SD, ignore.case = TRUE)) %>%
  mutate(across(
    starts_with('ACC_M_sd_target_') | starts_with('ACC_NM_sd_target_'),
    ~ se_to_sd(., Sample_size)
  ))

# 提取正常数据
data_acc_normal <- data_acc %>%
  filter(!grepl("SE", Descriptive_data_Accuracy_SD, ignore.case = TRUE))

# 合并数据
combined_data_acc <- bind_rows(data_acc_se, data_acc_normal) %>%
  arrange(row_id)

rm(data_acc_se, data_acc_normal)
```

## 3.3 提取 Self/Stranger 配对数据
```{r}
# =============================================================================
# 提取 ACC 配对数据
# =============================================================================

# 提取配对数据
combined_data_acc_diff <- combined_data_acc %>%
  mutate(
    # self 条件
    ACC_mean_match_self = if_else(
      Target_meaning_1 == "self", ACC_M_mean_target_1, as.numeric(NA)
    ),
    ACC_sd_match_self = if_else(
      Target_meaning_1 == "self", ACC_M_sd_target_1, as.numeric(NA)
    ),
    
    # stranger 条件
    ACC_mean_match_stranger = case_when(
      Target_meaning_2 == "stranger" ~ ACC_M_mean_target_2,
      Target_meaning_3 == "stranger" ~ ACC_M_mean_target_3,
      Target_meaning_5 == "stranger" ~ ACC_M_mean_target_5,
      TRUE ~ as.numeric(NA)
    ),
    ACC_sd_match_stranger = case_when(
      Target_meaning_2 == "stranger" ~ ACC_M_sd_target_2,
      Target_meaning_3 == "stranger" ~ ACC_M_sd_target_3,
      Target_meaning_5 == "stranger" ~ ACC_M_sd_target_5,
      TRUE ~ as.numeric(NA)
    ),
    
    # 计算差值 (self - stranger)
    ACC_mean_match_diff = ACC_mean_match_self - ACC_mean_match_stranger
  ) %>%
  mutate(
    Number = row_number(),
    Female_ratio = Female / Sample_size
  ) %>%
  dplyr::select(
    Article_number, Study, Group, Status_Practice, Practice_Number, 
    SnL_PresentTime, Response_Window, 
    Sample_size, Female, Female_ratio, Mean_age, SD_age, 
    Trial_Condition, Experimetnal_design, Ind_var_I_Matchness, 
    Ind_var_II_Target_words, Ind_var_III, 
    ACC_mean_match_self, ACC_sd_match_self, 
    ACC_mean_match_stranger, ACC_sd_match_stranger, 
    ACC_mean_match_diff
  ) %>%
  filter(!is.na(Sample_size) & !is.na(Practice_Number) &
         !is.na(SnL_PresentTime) & !is.na(Response_Window) &
         !is.na(ACC_mean_match_self) & !is.na(ACC_mean_match_stranger) &
         !is.na(ACC_sd_match_self) & !is.na(ACC_sd_match_stranger))

# 最终保留 8 篇文章，共 19 个 group
message("ACC 效应量分析文章数: ", length(unique(combined_data_acc_diff$Article_number)))
```

## 3.4 计算 Cohen's d 效应量
```{r}
# =============================================================================
# 计算 Cohen's d (ACC)
# ---------------------------------------------------------------------
# 效应量解释：
#   - d > 0: self 准确率更高 → 存在 SPE
# =============================================================================

# 初始化结果列
combined_data_acc_diff$cohen_d_acc <- NA
combined_data_acc_diff$vi_acc <- NA

# 循环计算每组的 Cohen's d
for (i in 1:nrow(combined_data_acc_diff)) {
  result <- esc_mean_sd(
    grp1m = combined_data_acc_diff$ACC_mean_match_self[i],
    grp1sd = combined_data_acc_diff$ACC_sd_match_self[i],
    grp1n = combined_data_acc_diff$Sample_size[i],
    grp2m = combined_data_acc_diff$ACC_mean_match_stranger[i],
    grp2sd = combined_data_acc_diff$ACC_sd_match_stranger[i],
    grp2n = combined_data_acc_diff$Sample_size[i],
    es.type = "d"
  )
  
  combined_data_acc_diff$cohen_d_acc[i] <- result$es
  combined_data_acc_diff$vi_acc[i] <- result$var
}

# 准备效应量数据
effect_size_acc <- combined_data_acc_diff %>%
  dplyr::select(
    Article_number, Study, Group, Status_Practice, Practice_Number, 
    SnL_PresentTime, Response_Window, Sample_size, cohen_d_acc, vi_acc
  )

# 转换为 metafor 格式
df3_acc <- metafor::escalc(
  measure = "SMD",
  data = effect_size_acc,
  yi = cohen_d_acc,
  vi = vi_acc,
  slab = paste("Study ID:", Article_number, Study, Group)
) %>%
  arrange(cohen_d_acc) %>%
  mutate(study_id = paste(Article_number, Study, Group, sep = "_"))
```

---

# 第四部分：可视化分析

## 4.1 RT 边际分布图
```{r}
# =============================================================================
# RT 效应量边际分布图
# ---------------------------------------------------------------------
# 图形说明：
#   - 散点图：展示 Practice Number vs Response Window
#   - 点大小：表示 Cohen's d 效应量
#   - 边际直方图：展示各变量的分布
# =============================================================================

# 主图：散点图（大小映射效应量）
plot_rt <- ggplot(df2_rt, aes(x = Practice_Number, y = Response_Window, size = cohen_d_rt)) +
  geom_point(alpha = 0.15) +
  scale_size_continuous(range = c(2, 8), name = "Cohen's d RT") +
  guides(size = guide_legend(order = 1)) +
  labs(x = "Practice Number", y = "Response Window") +
  papaja::theme_apa() +
  theme(plot.title = element_text(hjust = 0.5, size = 14), legend.position = "none")

# 添加边际分布
plot_rt_marginal <- ggExtra::ggMarginal(
  plot_rt, type = "histogram", margins = "both", size = 5,
  fill = "gray", color = "black", alpha = 0.5
)

# 提取图例
plot_rt_legend <- ggplot(df2_rt, aes(x = Practice_Number, y = Response_Window, size = cohen_d_rt)) +
  geom_point(alpha = 0.6) + 
  scale_size_continuous(range = c(2, 8), name = "Cohen's d RT") +
  guides(size = guide_legend(order = 1)) +
  theme(legend.position = "right")
plot_rt_legend <- cowplot::get_legend(plot_rt_legend)

# 组合主图和图例
plot_rt_final <- cowplot::plot_grid(
  plot_rt_marginal, plot_rt_legend, ncol = 2, rel_widths = c(4, 1)
) + papaja::theme_apa()

plot_rt_final
```

```{r}
ggsave(here::here("1_Study1_Meta", "figures", "rt_marginal.png"), 
       plot = plot_rt_final, width = 6, height = 5, dpi = 300)
```

## 4.2 ACC 边际分布图
```{r}
# =============================================================================
# ACC 效应量边际分布图
# =============================================================================

plot_acc <- ggplot(df3_acc, aes(x = Practice_Number, y = Response_Window, size = cohen_d_acc)) +
  geom_point(alpha = 0.15) + 
  scale_size_continuous(range = c(2, 8), name = "Cohen's d ACC") +
  guides(size = guide_legend(order = 1)) +
  labs(x = "Practice Number", y = "Response Window") +
  papaja::theme_apa() +
  theme(plot.title = element_text(hjust = 0.5, size = 14), legend.position = "none")

plot_acc_marginal <- ggExtra::ggMarginal(
  plot_acc, type = "histogram", margins = "both", size = 5,
  fill = "gray", color = "black", alpha = 0.5
)

plot_acc_legend <- ggplot(df3_acc, aes(x = Practice_Number, y = Response_Window, size = cohen_d_acc)) +
  geom_point(alpha = 0.6) + 
  scale_size_continuous(range = c(2, 8), name = "Cohen's d ACC") +
  guides(size = guide_legend(order = 1)) +
  theme(legend.position = "right")
plot_acc_legend <- cowplot::get_legend(plot_acc_legend)

plot_acc_final <- cowplot::plot_grid(
  plot_acc_marginal, plot_acc_legend, ncol = 2, rel_widths = c(4, 1)
) + papaja::theme_apa()

plot_acc_final
```

```{r}
ggsave(here::here("1_Study1_Meta", "figures", "acc_marginal.png"), 
       plot = plot_acc_final, width = 6, height = 5, dpi = 300)
```

## 4.3 Cohen's d 分布对比
```{r}
# =============================================================================
# RT 和 ACC 效应量分布对比
# =============================================================================

distribution_cd <- ggplot() +
  geom_density(data = df2_rt, aes(x = cohen_d_rt, fill = "RT"), alpha = 0.3) +
  geom_density(data = df3_acc, aes(x = cohen_d_acc, fill = "ACC"), alpha = 0.3) +
  labs(x = "Cohen's d", y = "Density", fill = "Type") +
  papaja::theme_apa() +
  scale_fill_manual(values = c("RT" = "darkred", "ACC" = "darkblue"),
                   labels = c("RT" = "Cohen's d RT", "ACC" = "Cohen's d ACC"))

distribution_cd
```

```{r}
ggsave(here::here("1_Study1_Meta", "figures", "distribution_cd.png"), 
       plot = distribution_cd, width = 7, height = 5, dpi = 300)
```

---

# 第五部分：统计分析

## 5.1 描述性统计函数
```{r}
# =============================================================================
# 效应量描述性统计
# ---------------------------------------------------------------------
# 检验内容：
#   - 正态性检验：Shapiro-Wilk, Anderson-Darling
#   - 分布特征：偏度、峰度
# =============================================================================

describe_effects <- function(data) {
  list(
    n = length(data),
    mean = mean(data),
    sd = sd(data),
    median = median(data),
    mad = mad(data),
    skewness = skewness(data),
    kurtosis = kurtosis(data),
    shapiro_p = shapiro.test(data)$p.value,
    ad_p = ad.test(data)$p.value
  )
}

# RT 效应量统计
rt_stats <- describe_effects(df2_rt$cohen_d_rt)
rt_stats
```

```{r}
# ACC 效应量统计
acc_stats <- describe_effects(df3_acc$cohen_d_acc)
acc_stats
```

## 5.2 分布可视化
```{r}
# =============================================================================
# 效应量分布图（直方图 + QQ图）
# =============================================================================

plot_distribution <- function(data, title) {
  p1 <- ggplot(data.frame(x = data), aes(x)) +
    geom_histogram(aes(y = ..density..), bins = 15, fill = "#4E79A7", alpha = 0.7) +
    geom_density(color = "#E15759", linewidth = 1) +
    labs(x = paste("Cohen's d", title)) +
    papaja::theme_apa()
  
  p2 <- ggplot(data.frame(x = data), aes(sample = x)) +
    stat_qq(distribution = qnorm, dparams = list(mean = mean(data), sd = sd(data))) +
    geom_abline(slope = 1, intercept = 0, color = "#E15759") +
    papaja::theme_apa()
  
  gridExtra::grid.arrange(p1, p2, ncol = 2)
}

# RT 分布
distribution_rt <- plot_distribution(df2_rt$cohen_d_rt, "RT")
ggsave(here::here("1_Study1_Meta", "figures", "distribution_rt.png"), 
       plot = distribution_rt, width = 7, height = 5, dpi = 300)
```

```{r}
# ACC 分布
distribution_acc <- plot_distribution(df3_acc$cohen_d_acc, "ACC")
ggsave(here::here("1_Study1_Meta", "figures", "distribution_acc.png"), 
       plot = distribution_acc, width = 7, height = 5, dpi = 300)
```

## 5.3 中心趋势估计
```{r}
# =============================================================================
# 中心趋势估计：参数法 + 非参数法 + Bootstrap
# =============================================================================

analyze_centrality <- function(data) {
  # 参数法：均值 ± SD
  param <- list(
    mean = mean(data),
    sd = sd(data),
    t_ci = t.test(data)$conf.int
  )
  
  # 非参数法：中位数 ± IQR
  nonpar <- list(
    median = median(data),
    iqr = IQR(data),
    quantile_ci = quantile(data, c(0.025, 0.975))
  )
  
  # Bootstrap 法（BCa CI）
  boot_mean <- boot(data, function(d, i) mean(d[i]), R = 5000)
  boot_ci <- boot.ci(boot_mean, type = "bca")$bca[4:5]
  
  list(param = param, nonpar = nonpar, boot = boot_ci)
}

rt_central <- analyze_centrality(df2_rt$cohen_d_rt)
acc_central <- analyze_centrality(df3_acc$cohen_d_acc)

rt_central
```

```{r}
acc_central
```

## 5.4 多峰检验与异常值检测
```{r}
# =============================================================================
# 多峰检验（Silverman 检验）
# 异常值检测（1.5*IQR 法）
# =============================================================================

# 多峰检验
multimodal_test <- function(data) {
  modetest(data, method = "ACR", B = 1000)$p.value
}

rt_modality <- multimodal_test(df2_rt$cohen_d_rt)
acc_modality <- multimodal_test(df3_acc$cohen_d_acc)

# 异常值检测
detect_outliers <- function(data) {
  Q <- quantile(data, c(0.25, 0.75))
  iqr <- Q[2] - Q[1]
  which(data < (Q[1] - 1.5 * iqr) | data > (Q[2] + 1.5 * iqr))
}

rt_outliers <- detect_outliers(df2_rt$cohen_d_rt)
acc_outliers <- detect_outliers(df3_acc$cohen_d_acc)

# 结果
rt_modality
rt_outliers
```

```{r}
acc_modality
acc_outliers
```

---

# 第六部分：3D 可视化（Study 3 & 4 定位）

## 6.1 RT 3D 图
```{r}
# =============================================================================
# 实验设计空间 3D 可视化
# 坐标轴：
#   - X: Response Window (反应窗口)
#   - Y: Practice Number (练习次数)
#   - Z: Stimuli Present Time (刺激呈现时间)
# =============================================================================

x_range <- range(df2_rt$Response_Window)
y_range <- range(df2_rt$Practice_Number)
z_range <- mean(df2_rt$SnL_PresentTime)

fig_rt <- plot_ly() %>%
  add_trace(
    x = c(x_range[1], x_range[1], x_range[2], x_range[2]),
    y = c(y_range[1], y_range[2], y_range[1], y_range[2]),
    z = c(z_range, z_range, z_range, z_range),
    type = "mesh3d",
    intensity = c(1, 1, 1, 1),
    colorscale = list(c(0, "grey"), c(1, "grey")),
    opacity = 0.3,
    showscale = FALSE
  ) %>%
  add_trace(
    data = df2_rt,
    x = ~Response_Window,
    y = ~Practice_Number,
    z = ~SnL_PresentTime,
    type = "scatter3d",
    mode = "markers",
    marker = list(size = 5, color = "gray", opacity = 0.8)
  ) %>%
  layout(
    scene = list(
      zaxis = list(range = c(0, 200), dtick = 50, title = "Stimuli Present Time"),
      yaxis = list(title = "Practice Number"),
      xaxis = list(title = "Response Window")
    )
  )

fig_rt
```

## 6.2 添加 Study 3 & 4 数据点
```{r}
# =============================================================================
# 在 3D 空间中标注 Study 3 和 Study 4 的实验条件
# =============================================================================

# Study 3 新增点
points_s3 <- data.frame(
  Practice_Number = c(0, 0, 120, 120, 8, 120),
  SnL_PresentTime = c(30, 30, 30, 80, 100, 50),
  Response_Window = c(300, 600, 600, 600, 1100, 1500)
)

# Study 4 新增点
points_s4 <- data.frame(
  Practice_Number = c(120, 120),
  SnL_PresentTime = c(30, 80),
  Response_Window = c(800, 800)
)

# 分组标注
points_s3$Group <- ifelse(
  (points_s3$Practice_Number == 0 & points_s3$SnL_PresentTime == 30 & points_s3$Response_Window %in% c(300, 600)) |
    (points_s3$Practice_Number == 8 & points_s3$SnL_PresentTime == 100 & points_s3$Response_Window == 1100) |
    (points_s3$Practice_Number == 120 & points_s3$SnL_PresentTime == 30 & points_s3$Response_Window == 600),
  "Group A", "Group B"
)

# 3D 图形
fig_3d <- plot_ly() %>%
  add_trace(
    data = df2_rt,
    y = ~Practice_Number,
    x = ~Response_Window,
    z = ~SnL_PresentTime,
    type = "scatter3d",
    mode = "markers",
    marker = list(size = 6, opacity = 0.8, color = "grey"),
    name = "Meta-Analysis"
  ) %>%
  add_trace(
    data = subset(points_s3, Group == "Group A"),
    y = ~Practice_Number,
    x = ~Response_Window,
    z = ~SnL_PresentTime,
    type = "scatter3d",
    mode = "markers",
    marker = list(size = 7, color = "#cc5d20", symbol = "circle", opacity = 0.95),
    name = "Study 3 - Group A"
  ) %>%
  add_trace(
    data = subset(points_s3, Group == "Group B"),
    y = ~Practice_Number,
    x = ~Response_Window,
    z = ~SnL_PresentTime,
    type = "scatter3d",
    mode = "markers",
    marker = list(size = 7, color = "#12264f", symbol = "square", opacity = 0.95),
    name = "Study 3 - Group B"
  ) %>%
  add_trace(
    data = points_s4,
    y = ~Practice_Number,
    x = ~Response_Window,
    z = ~SnL_PresentTime,
    type = "scatter3d",
    mode = "markers",
    marker = list(size = 6, color = "#778a77", opacity = 0.9),
    name = "Study 4"
  ) %>%
  layout(
    scene = list(
      zaxis = list(range = c(0, 200), dtick = 50, title = "Stimuli Present Time"),
      yaxis = list(title = "Practice Number"),
      xaxis = list(title = "Response Window")
    )
  )

fig_3d
```

---

*分析完成 - `r Sys.Date()`*
